【裁判字號】    99,抗,961
【裁判日期】    990630
【裁判案由】    假處分
【裁判全文】
臺灣高等法院民事裁定                   99年度抗字第961號
抗  告  人  甲○○
抗告人因與相對人乙○○間假處分事件，對於中華民國99年5月3
1日臺灣板橋地方法院99年度全字第129號裁定提起抗告，本院裁
定如下：
    主      文
抗告駁回。
抗告訴訟費用由抗告人負擔。
    理      由
一、按債權人就金錢請求以外之請求，欲保全強制執行者，得聲
    請假處分。假處分，非因請求標的之現狀變更，有日後不能
    強制執行，或甚難執行之虞者，不得為之，民事訴訟法第53
    2條定有明文。又請求及假扣押之原因，應釋明之；前項釋
    明如有不足，而債權人陳明願供擔保或法院認為適當者，法
    院得定相當之擔保，命供擔保後為假扣押，民事訴訟法第52
    6條第1項、第2項亦有明文。此項規定，依同法第533條規定
    ，於假處分準用之。是債權人就請求及假處分之原因，應提
    出可使法院信其主張為真之證據釋明之，必待釋明有所不足
    ，而債權人陳明願供擔保以補釋明之不足，始得准為假處分
    。倘債權人不能釋明假處分之原因存在，即無就金錢請求以
    外之請求保全強制執行之必要，尚不能因債權人陳明願供擔
    保，即認足補釋明之欠缺，而為假處分。
二、抗告人於原法院聲請意旨略以：其於民國98年8月26日就原
    法院97年度執字第64889號拍賣抵押物強制執行事件，聲明
    承受拍賣標的物即相對人所有坐落臺北縣三峽鎮○○段618
    地號土地，應有部分150/10,000(下稱618地號土地），及其
    上建號2186號即門牌號碼臺北縣三峽鎮○○路97號建物（下
    稱2186建號建物），於99年1月7日取得不動產權利移轉證書
    ；嗣辦理所有權移轉登記時，地政事務所以相對人尚有坐落
    臺北縣三峽鎮○○段618之1地號土地，應有部分419/10,000
    (下稱618之1地號土地），為2186建號建物之建築基地，未
    一併移轉，通知抗告人補正，抗告人因無法於15日內補正而
    遭駁回；相對人未一併移轉618之1地號土地，違反買賣契約
    之附隨義務，為不完全給付而可補正，依民法第227條第1項
    規定，相對人應將618之1地號土地移轉所有權登記予抗告人
    ，俾得隨同上開土地及建物向地政機關辦理所有權移轉登記
    ；又依內政部函釋相對人得將618之1地號土地移轉予其他區
    分所有權人，且相對人曾向執行法院聲請撤銷全部拍賣程序
    ，雖經執行法院裁定駁回，然足見相對人顯有使抗告人無法
    取得618之1地號土地所有權之意圖，倘相對人將618之1地號
    土地移轉予其他區分所有權人，則請求標的之現狀變更，有
    日後不能強制執行，造成抗告人已拍賣承受之系爭不動產無
    法辦理所有權移轉登記，致受有無可回復之損害，並願供擔
    保以補釋明之不足，聲請假處分等語。經查，抗告人主張其
    得依民法第227條不完全給付規定請求相對人移轉618之1地
    號土地所有權登記之事實，業據其提出不動產權利移轉證書
    、臺北縣三重地政事務所土地登記案件補正通知書、臺北縣
    三重地政事務所土地登記案件駁回通知書、2186建號建物登
    記第二類謄本、618及618之1地號土地登記第二類謄本為證
    ，固堪認其對請求之原因，已為釋明。惟對於假處分之原因
    ，抗告人雖提出內政部87年1月16日台（87）內地字第87852
    04號函、原法院97年度執字第64889號裁定以資釋明，然上
    開內政部函釋，係指區分所有權人得為該函釋內容所指之移
    轉行為，並不足為相對人有移轉618之1地號土地行為之釋明
    。又相對人固曾聲請原法院撤銷拍賣程序，經原法院以97年
    度執字第64889號裁定駁回在案，但撤銷拍賣程序之效果，
    在使原拍賣之程序無效，回復至拍定前之狀態，原所為查封
    等程序並不受影響，且相對人聲請之理由，僅為原拍賣程序
    未依公寓大廈管理條例第4條第2項之規定，將618之1地號土
    地併付拍賣而已，此觀該裁定書所載甚明，亦不足為相對人
    有移轉618之1地號土地行為之釋明。此外，抗告人復未提出
    其他即時調查之證據，以釋明本件假處分之原因，揆諸首揭
    說明，其假處分之聲請與法未合，難予准許。從而，原法院
    駁回抗告人之聲請，並無不當。抗告意旨仍執前詞指摘原裁
    定不當，求予廢棄，非有理由，應予駁回。
三、據上論結，本件抗告為無理由，爰裁定如主文。
中    華    民    國    99    年    6     月    30    日
                    民事第11庭
                        審判長法  官  鄭雅萍
                              法  官  詹文馨
                              法  官  劉坤典
正本係照原本作成。
不得抗告。
中    華    民    國    99    年    7     月    1     日
                              書記官  劉育妃

司法院資訊處製作；財團法人民間司法改革基金會備份。
